臺灣臺南地方法院刑事判決　　　　　　　94年度交易字第32號
公　訴　人　臺灣臺南地方法院檢察署檢察官
被　　　告　甲○○　男　47歲.
上列被告因公共危險案件，經檢察官提起公訴（94年度偵字第26
69號），被告就被訴事實為有罪之陳述，本院裁定進行簡式審判
程序，判決如下：
    主  文
甲○○服用酒類，不能安全駕駛動力交通工具而駕駛，累犯，處
有期徒刑伍月，如易科罰金，以參佰元折算壹日。
    事  實
一、甲○○前於民國90年間因公共危險罪，經台灣台南地方法院
    判處罰金（銀元）2萬元確定，於90年7月24日罰金繳清執行
    完畢；又於92年12月8日因公共危險罪，再經台灣台南地方
    法院判處有期徒刑2月確定，於93年1月16日易科罰金執行完
    畢，仍不知警惕。甲○○明知其於94年1月9日19時許起至21
    時許止，在台南市○○路某海產店內，飲用酒類後，已達於
    反應較慢、感覺減低、思考及個性行為均受影響改變，並影
    響控制與反應能力，而不能安全駕駛動力交通工具之狀態，
    仍貿然於94年1月9日22時52分許，駕駛車牌號碼TW-1132號
    自小客車，沿台南縣善化鎮○○路由南向北方向行駛，途經
    該路與中山路口時，因不勝酒力，致與沿台南縣善化鎮○○
    路由西往東方向行駛、由丁○○所駕駛並搭載乙○○之車牌
    號碼2601-JH號自小客車發生碰撞，造成丁○○受有「臉、
    頭皮、肩部及頸部挫傷」等傷害，乙○○則受有「臉、頭皮
    及頸部之挫傷、髖、大腿、小腿及踝磨損或擦傷、肩部挫傷
    」等傷害（過失傷害部分業經檢察官不起訴處分確定）。嗣
    經警據報前往處理，並對甲○○施以酒精濃度測試，吐氣所
    含酒精濃度達每公升1.22毫克。
二、案經台南縣警察局善化分局報請台灣台南地方法院檢察署檢
    察官偵查起訴。
    理  由
一、本件被告甲○○所犯係死刑、無期徒刑、最輕本刑為3年以
    上有期徒刑以外之罪，其於準備程序中就被訴事實為有罪之
    陳述，經法官告知簡式審判程序之旨，並聽取公訴人、被告
    之意見後，認為適宜由受命法官獨任進行簡式審判程序，依
    刑事訴訟法第273條之1第1項規定，裁定由受命法官獨任進
    行簡式審判程序，合先敘明。
二、前揭事實，迭據被告甲○○於警訊、偵查及本院審理時供承
    不諱，核與證人即被害人丁○○及乙○○於警訊時證述之情
    節大致相符，且有酒精濃度測試單、刑法第185條之3案件測
    試觀察紀錄表、被害人丁○○、乙○○之新樓醫院診斷證明
    各1紙、道路交通事故現場圖、道路交通事故調查報告表(一)
    、(二)、及道路交通事故照片14張等附卷可稽。又按刑法第18
    5條之3規定所謂「不能安全駕駛」，係抽象危險犯，本不以
    發生具體危險為必要，而依醫學實驗證明所得經驗法則，對
    於吐氣酒精濃度達每公升0.25毫克以上時，將使駕駛人產生
    複雜之技巧障礙、駕駛能力變壞之行為表現，肇事比率比一
    般未飲酒時高出2倍，而吐氣酒精濃度達每公升0.5毫克以上
    時，將使駕駛人產生平衡感與判斷力障礙升高，肇事比率比
    一般未飲酒時高出10倍，甚而如吐氣酒精濃度達每公升0.75
    毫克時，駕駛人將產生明顯酒醉、步履蹣跚之行為狀態，其
    肇事比率比一般高25倍（參見蔡志中著，對飲酒不能安全駕
    駛之執法研究，司法院第四十六期業務研究會講義）。本件
    被告甲○○於案發後測得其呼氣中之酒精濃度為每公升1.22
    毫克，有上開酒精濃度測試單在卷可按，依據上開研究報告
    之結論，並佐以被告於本院審理時供稱：當時伊本來要開車
    回家，不知道為何開到善化鎮去，所以應該是不能安全駕駛
    了等語，且於查獲後訊問時有「語無倫次、含糊不清、意識
    模糊、多話」之情事，亦有前開測試觀察紀錄表載明可徵，
    足認被告案發當時已因服用酒類導致其反應變慢、感覺減低
    、思考及個性行為亦均受影響而改變，並影響控制與反應能
    力，而已達於不能安全駕駛動力交通工具之情狀。是被告之
    自白核與事實相符，堪信為真實。從而，被告上開酒後駕車
    之公共危險犯行，應堪認定。
三、核被告甲○○所為，係犯刑法第185條之3服用酒類不能安全
    駕駛動力交通工具而駕駛罪。被告前因公共危險案件，經台
    灣台南地方法院判處有期徒刑2月確定，於93年1月16日易科
    罰金執行完畢，有台灣高等法院被告前案紀錄表可按，其於
    有期徒刑執行完畢後5年以內再犯有期徒刑以上之罪，為累
    犯，依法加重其刑。爰審酌被告前因二次公共危險案件，分
    別經法院判處罰金及徒刑後，竟不知警惕，再於飲酒後酒精
    濃度高達每公升1.22毫克之情況下，仍貿然駕車行駛於公眾
    往來之道路上，無視於公眾生命財產安全之情狀，並形如道
    路上游走之不定時炸彈，並因酒醉以致肇事，所犯情節，惟
    念及被告事後已與被害人等達成民事和解，賠償被害人等之
    損失，有台南縣善化鎮調解委員會調解筆錄在卷可按，及犯
    後坦承犯行等一切情狀，量處如主文所示之刑，並諭知易科
    罰金之折算標準，以資懲儆。
據上論斷，應依刑事訴訟法第273條之1第1項、第299條第1項前
段，刑法第185條之3、第41條第1項前段、第47條，罰金罰鍰提
高標準條例第2條，判決如主文。
本案經檢察官丙○○到庭執行職務。
中　　華　　民　　國　　94　　年　　5 　　月　　5 　　日
                  交通法庭  法　官  洪榮家
右正本證明與原本無異。
如不服本判決，應於判決送達後10日內，向本院提出上訴狀（應
附繕本）。
                            書記官  陳志德
中　　華　　民　　國　　94　　年　　5 　　月　　5 　　日
附錄本案論罪科刑法條全文：
刑法第185條之3：
服用毒品、麻醉藥品、酒類或其他相類之物，不能安全駕駛動力
交通工具而駕駛者，處1年以下有期徒刑、拘役或3萬元以下罰金
。
